【裁判字號】    90,聲,2475
【裁判日期】    901031
【裁判案由】    聲明異議
【裁判全文】
臺灣高等法院刑事裁定                              九十年度聲字第二四七五號
    聲 明 人
    即受刑人  甲○○
右聲明人因違反懲治盜匪條例等案件，對於檢察官之執行（臺灣高等法院檢察署檢察
官九十年執丙字第二三八號、中華民國九十年六月二十八日執行指揮書），聲明異議
，本院裁定如左：
    主  文
臺灣高等法院檢察署中華民國九十年六月二十八日九十年執丙字第二三八號檢察官執
行指揮書應予撤銷。
其餘聲請駁回。
    理  由
一、聲明意旨略以：聲明人於民國（下同）八十八年九月二十八日起因本案羈押至今
    ，未曾停止，在本案上訴期間曾借提執行（即臺灣士林地方法院八十九年度交訴
    字第一一號案件）犯過失致死案件，由士林地檢署執行完畢（八十九年七月十一
    日至九十年三月六日縮刑期滿），該刑執行完畢後仍繼續本案之上訴並接押，但
    該段執行之期間並未依法僅執行本案之無期徒刑即可，而計算羈押及折抵日數，
    懇請鈞長詳查，補足其折抵日數之記載。又請將該執行期間之受刑人之累進處遇
    積分資料一併移轉本案受刑人之累進處遇統計云云。
二、按刑法第五十一條第四款規定：「數罪併罰，分別宣告其罪之刑，宣告之最重刑
    為無期徒刑者，不執行他刑，但罰金刑及從刑不在此限」。依此規定，祗要符合
    數罪併罰者，其中一罪經宣告為無期徒刑，即不執行他罪所宣告之有期徒刑，至
    數罪係同時或先後確定者，均有其適用，不能因所宣告之有期徒刑確定在先，檢
    察官曾就該罪已指揮執行，其執行完畢日期在所犯宣告無期徒刑之罪確定之前，
    而有不同，否則該條款規定，將因數罪確定之日期、檢察官指揮執行等因素，而
    致生不同之執行結果，影響法律適用之統一性、安定性及被告之權益（最高法院
    八十九年度台抗字第二十七號裁定參照）。
三、經查：本件聲明人即受刑人甲○○因涉犯盜匪等案件，經警於八十八年九月二十
    八日查獲後，檢察官以聲明人居無定所且所查獲證物及警訊自白，其所涉殺人強
    盜等犯罪嫌疑重大，應予羈押為由向該管法院聲請羈押，經臺灣士林地方法院以
    聲明人犯罪嫌疑重大，且所犯為最輕本刑為五年以上有期徒刑之罪，有逃亡之虞
    准以羈押，嗣該案經檢察官提起公訴後，原審於八十九年三月二十一日以八十九
    年度重訴字第二號刑事判決判處聲明人所犯強盜故意殺人罪部分無期徒刑，褫奪
    公權終身，嗣聲明人不服原判決提起上訴後，於本院調查時因聲請人所犯另案臺
    灣士林地方法院八十九年度交訴字第一一號案件於八十九年四月二十九日判決判
    處聲請人所犯業務過失致死罪有期徒刑八月，且被告及檢察官於上開判決送達後
    均未提起上訴而於同年五月三十日確定，並經臺灣士林地方法院檢察署八十九年
    七月十日八十九年執辛字第一四三四號檢察官執行指揮書向本院戌股借執行，刑
    期自八十九年七月十一日起算，嗣後並於九十年三月六日縮刑期滿，並於隔日由
    本院以聲請人犯罪嫌疑重大，有刑事訴訟法第一百零一條第三款情形予以接押，
    嗣盜匪罪部分經本院八十九年度上重訴字第二四號九十年三月二十六日判決將原
    判決撤銷，改判聲請人所犯強劫而故意殺人，處無期徒刑，褫奪公權終身，並由
    最高法院於九十年六月六日以九十年台上字第三五○一號判決駁回上訴確定，業
    經本院調取臺灣高等法院檢察署九十年度執字第二三八號執行卷宗核閱屬實。
四、再查，雖檢察官於本件盜匪案件未確定前之八十九年七月十一日，先行就聲請人
  已確定之另案業務過失致死罪部分予以執行，原無不當，然因嗣後聲請人所犯本
    件盜匪部分既經判決無期徒刑確定，即合於上開刑法第五十一條第四款聲明人因
    數罪併罰經判處無期徒刑及有期徒刑，而不執行有期徒刑之規定，是揆諸前揭說
    明，且無期徒刑裁判確定前逾一年部分之羈押日數算入前項已執行之期間內，亦
    為刑法第七十七條第一項、第二項所明定，則為顧及法律適用之統一性、安定性
    及被告之權益，則本件檢察官就聲明人所犯先行確定之業務過失致死罪所處之有
    期徒刑先予執行，即與前開規定有違。從而本件聲明人所犯上開二罪，既屬數罪
    併罰，則業務過失致死罪所處之有期徒刑即不應執行，則檢察官於本件中華民國
    九十年六月二十八日九十年執丙字第二三八號檢察官執行指揮書上記載羈押及折
    抵日數：一、八十八年九月二十八日到八十九年七月十日，二、九十年三月七日
    到九十年六月六日共三百七十九日，即將檢察官先行執行業務過失致死罪之部分
    予以扣除，違背前開規定，且影響聲明人假釋要件之成就，聲明人認檢察官前開
    執行指揮容有未當，而提起本件聲明異議，即非為無理由，自應由本院將臺灣高
    等法院檢察署檢察官於九十年六月二十八日，對聲明人所為之九十年執丙字第二
    三八號執行指揮書予以撤銷，並由檢察官另為適法之執行指揮。至聲請人所另聲
    請將該執行期間之受刑人之累進處遇積分資料一併移轉本案受刑人之累進處遇統
    計云云，因執行裁判由為裁判法院之檢察官指揮執行之，刑事訴訟法第四百五十
    七條第一項前段定有明文，則聲請人上開聲請並非本件執行指揮書所載範圍，且
    亦非本院所能審酌，故不應准許，併予敘明。
五、據上論斷，應依刑事訴訟法第四百八十六條，裁定如主文。
中      華      民      國    九十      年      十      月    三十一    日
                              臺灣高等法院刑事第二十二庭
                                  審判長法  官  許  正  順
                                        法  官  邱  同  印
                                        法  官  胡  方  新
右正本證明與原本無異。
如不服本裁定應於收受送達後五日內向本院提出抗告書狀。
                                        書記官  秦  慧  榮
中    華    民    國     九十     年     十一       月        一        日


司法院資訊處製作；財團法人民間司法改革基金會備份。
